臺灣高等法院臺中分院刑事判決　　　　　　　　　　九十年度上易字第二七號
　　上　訴　人
　　即　被　告　乙○○
右上訴人因傷害案件，不服台灣苖栗地方法院九十年度易字第三十七號，中華民國九
十年七月二十五日第一審判決（起訴案號：台灣苖栗地方法院檢察署八十九年度偵字
第四二八八號），提起上訴，本院判決如左：
    主      文
上訴駁回。
乙○○緩刑貳年。
    事實及理由
一、本案經本院審理結果，認第一審判決認事用法及量刑均無不當，應予維持，並引
    用第一審判決書記載之事實、證據，理由除後述補充部分外亦引用之 (如附件）
    。
二、上訴人即被告乙○○以原審未採酌證人彭明莉之證詞，亦未調查行兇之器械為由
    上訴，經查證人彭明莉於本院調查時證稱：我們為了土地的問題找陳定榮商量，
    陳定榮很不高與，拿起子攻擊乙○○，乙○○就推了陳定榮一把，陳定榮就告乙
    ○○等語，於警訊時亦證述：陳定榮持螺絲起子要攻擊乙○○時被乙○○撥開失
    足撞到竹籬笆頭部才受傷等語，然就陳定榮何以要攻擊乙○○則證稱：乙○○向
    陳定榮說陳先生是不是可以把手上的工作放下，我們到一旁涼亭商量土地問題如
    何，陳定榮一聽之後就發脾氣，往乙○○身上攻擊等語，苟被告乙○○係以此語
    氣找陳定榮商量土地問題，何以會發生爭執？況證人彭明莉與被告間有土地租賃
    關係，被告且因證人彭明莉與陳定榮間土地糾紛方與證人彭明莉一起找陳定榮解
    決，彼此關係甚佳，且證人彭明莉之證述與證人簡德盛、林仁傑之證述不合，證
    人林仁傑於偵查中證述：乙○○拿鐮刀背打陳定榮，陳定榮亦拿螺絲起子丟乙○
    ○等語，並無褊袒任何一方，所為證述自較可採，又被告犯罪使用之鐮刀雖未扣
    案，然證人簡德盛、陳定榮於警訊時先後所繪被告當日所持鐮刀之形式相符，此
    外並有陳定榮之指訴及診斷證明書在卷可參，原審因認被告犯罪之事證明確，予
    以論罪科刑，被告上訴並無理由，應予駁回。
三、又被告前受徒刑之執行完畢後五年內未曾受有期徒刑以上刑之宣告，有台灣高等
    法院被告全國前案紀錄表在卷可參，案發後被告之妻及被告先後與陳定榮及陳玉
    春 (陳定榮之妹 )達成民事和解，共賠償新台幣一萬四千五百元，有和解書在卷
    可參，本院認本件所宣告之刑以暫不執行為適當，爰予宣告緩刑貳年。
四、據上論斷，應依刑事訴訟法第三百六十八條、第三百七十三條、刑法第七十四條
    第二款，判決如主文。
本案經檢察官甲○○到庭執行職務。
中      華      民      國      九十一  年      三      月      十二    日
                                臺灣高等法院臺中分院刑事第九庭
                                      審判長法  官  陳  筱  珮
                                            法　官　吳　重　政
                                            法　官　康　應　龍
右正本證明與原本無異。
不得上訴。
                                            書記官　黃　薰　慧
中      華      民      國      九十一  年      三      月      十四    日
                                                                        Ａ
